【裁判字號】    99,易,1021
【裁判日期】    990528
【裁判案由】    詐欺
【裁判全文】
臺灣板橋地方法院刑事判決              99年度易字第1021號
公  訴  人  臺灣板橋地方法院檢察署檢察官
被      告  甲○○
上列被告因詐欺案件，經檢察官提起公訴（98年度偵字第32705
號），經被告認罪，本院合議庭裁定由受命法官依簡式審理，判
決如下：
    主  文
甲○○共同犯詐欺取財罪，累犯，處有期徒刑陸月，如易科罰金
，以新臺幣壹仟元折算壹日；又共同犯詐欺取財罪，未遂、累犯
，處有期徒刑伍月，如易科罰金，以新臺幣壹仟元折算壹日。扣
案行動電話（含SIM 卡）壹支沒收之；應執行有期徒刑拾月，如
易科罰金，以新臺幣壹仟元折算壹日。扣案行動電話（含SIM 卡
）壹支沒收之。
    事  實
一、甲○○前因詐欺案件，經臺灣板橋地方法院以97年度簡字第
    3331號、4863號分別判處有期徒刑4 月及5 月確定，二者經
    接續執行，於民國98年6 月14日執行完畢。詎仍不知悔改，
    (一)與真實姓名年籍不詳之成年人所組成詐欺集團共同意圖為
    自己不法之所有，先於98年8 月28日，在臺北縣板橋市後火
    車站附近之好樂迪KTV 前，將其在國泰世華商業銀行土城分
    行所開立帳號000000000000號帳戶之存摺、提款卡及提款密
    碼交付予該詐欺集團使用，嗣該詐欺集團成員即基於詐欺犯
    意，於98年8 月28日22時許，撥打電話予乙○○，向其佯稱
    之前於網路購物之匯款帳戶誤設定為自動分期，必須辦理停
    止分期作業更正，請其至自動櫃員機前操作云云，致乙○○
    陷於錯誤，於同日各匯款新臺幣（下同）2 萬9,999 元、2
    萬9,9 99元至甲○○所開立之上揭帳戶內，再由甲○○於98
    年8 月31日前往國泰世華商業銀行土城分行臨櫃提領，遂於
    同日15 時 許，在臺北縣板橋市○○路上之麥當勞餐廳，將
    上揭詐欺所得交付予該詐欺集團；(二)自98年11月13日起，又
    與真實姓名年籍不詳之成年人所組另一詐欺集團共同意圖為
    自己不法之所有，先由該詐欺集團成員於不詳時間在報紙上
    虛偽刊登求職廣告，引誘不特定人來電詢問，再伺機由自稱
    「陳經理」之集團男性成員向求職者詐取金融機構帳戶之存
    摺及提款卡等物，恰有於98年11月初某日已撥打過求職電話
    遭詐騙得逞之丙○○與警方合作，再次撥打電話予自稱「陳
    經理」之成年男子，自稱「陳經理」之成年男子又向丙○○
    佯稱欲應徵司機工作，須先提供金融機構帳戶之存摺、提款
    卡等物云云，並表示會派專員前往收取，雙方遂約定見面時
    、地，推由甲○○前往收取，甲○○即於98年11月14日17時
    14分許，在臺北縣板橋市○○路30號前，坐上丙○○駕駛前
    去之自用小客車，欲向丙○○收取金融機構帳戶之存摺、提
    款卡等物，乃為埋伏員警一舉查獲而不遂，並扣得甲○○與
    該詐欺集團聯繫之行動電話1 支（含SIM 卡）。
二、案經臺北縣政府警察局板橋分局移送臺灣板橋地方法院檢察
    署檢察官偵查後起訴。
    理  由
一、訊據被告對上開事實，坦承不諱，核與被害人於警詢時指訴
    、證述之情形相符，並有開戶資料、扣案行動電話可稽。是
    被告前揭自白核與事實相符，堪以採信。故本件事證已臻明
    確，被告犯行堪以認定，應予依法論科。
二、核被告甲○○所為，係犯刑法第339 條第1 項之詐欺取財罪
    及同法第339 條第3 項、第1 項之詐欺取財未遂罪。被告與
    姓名不詳之成年詐欺集團，有犯意聯絡及行為分擔，為共同
    正犯。被告所犯上開2 罪，犯意各別及行為互殊，應分論併
    罰。被告上開事實欄一(二)詐欺未遂之部分，爰依正犯之刑減
    輕之。又被告有如事實欄所載犯罪科刑紀錄，有上開臺灣高
    等法院被告前案紀錄表可稽，是其於有期徒刑執行完畢後，
    5 年以內故意再犯本件有期徒刑以上之罪，為累犯，就其本
    件犯行，均應依刑法第47條第1 項規定，加重其刑，就事實
    欄一(二)之部分並先加後減之。爰審酌被告前因詐欺案件，經
    本院分別判處拘役40日、有期徒刑4 月、5 月，有臺灣高等
    法院被告前案紀錄表1 份在卷可佐，竟不知悔改，仍幫助欺
    集團臨櫃提取被害人匯入之款項，實際上助長詐騙財產犯罪
    之風氣，並易造成許多無辜民眾受騙而受有金錢損失，擾亂
    金融交易往來秩序、被告於犯罪後坦承犯行及公訴人求處有
    期徒刑1 年2 月稍嫌過重等一切情狀，量處如主文所示之刑
    及定其應執行之刑，並諭知易科罰金之折算標準。扣案之行
    動電話為被告所有，供犯罪所用之物，應依刑法第38條第1
    項第2 款沒收之。
三、據上論斷，應依刑事訴訟法第273 條之1 、第299 條第1 項
    前段項，刑法第28條、第339 條第1 項、第25條第2 項、第
    51條第5 款、第47條第1 項、第41條第1 項前段、第38條第
    1 項第2 款，刑法施行法第1 條之1 第1 項、第2 項前段，
    判決如主文。
本案經檢察官賴建如到庭執行職務。
中    華    民    國    99    年    5     月    28    日
                  刑事第四庭    法  官  徐子涵
上列正本證明與原本無異。
如不服本判決，應於判決送達後10日內敘明上訴理由，向本院提
出上訴狀 (應附繕本) ，上訴於臺灣高等法院。其未敘述上訴理
由者，應於上訴期間屆滿後20日內向本院補提理由書「切勿逕送
上級法院」。
                                書記官  張桐嘉
中    華    民    國    99    年    5     月    28    日
附錄本判決論罪之法律條文：
中華民國刑法第339條：
意圖為自己或第三人不法之所有，以詐術使人將本人或第三人之
物交付者，處5年以下有期徒刑、拘役或科或併科1千元以下罰金
。
以前項方法得財產上不法之利益或使第三人得之者，亦同。
前二項之未遂犯罰之。

司法院資訊處製作；財團法人民間司法改革基金會備份。
